【裁判字號】    88,簡上,73
【裁判日期】    890216
【裁判案由】    給付貨款
【裁判全文】
臺灣士林地方法院民事判決  八十八年度簡上字第七十三號
    上  訴  人  張慶隆
                即慶隆企業社
    訴訟代理人  甲○○
    被上 訴 人  易力企業有限公司
    法定代理人  乙○○
    訴訟代理人  丁○○
                丙○○
右當事人間請求給付貨款事件，上訴人對於中華民國八十八年二月五日本院士林簡易
庭八十八年度士簡字第一四六號第一審判決提起上訴，本院判決如左：
    主  文
上訴駁回。
第二審訴訟費用由上訴人負擔。
    事  實
甲、上訴人方面：
  一、聲明：求為判決（一）原判決廢棄。（二）駁回被上訴人在第一審之訴。
  二、陳述：
    （一）緣被上訴人於民國八十五年四月間，同意於臺北地區之貨品專由上訴人經
          銷買賣，惟於八十六年十一月間上訴人發現被上訴人卻違反與上訴人間之
          約定，竟又將被上訴人貨品兼由其他人於同一地區經銷，上訴人當初經銷
          被上訴人之貨品，實因該產品可專由上訴人於臺北地區獨家經銷，上訴人
          始願經銷買賣，此有證人吳淑美、許銓誠可證。未料，被上訴人未依當初
          雙方約定，竟又再將貨品交由他廠商經銷，被上訴人之行為，顯已嚴重影
          響上訴人於臺北地區之銷售利益，上訴人因而於八十六年十二月間通知被
          上訴人解除雙方經銷合約，並要求被上訴人將貨品領回。惟被上訴人始終
          未將貨品取回，上訴人屢以電話聯絡被上訴人，被上訴人之法定代理人始
          終避不見面，要求上訴人逕與訴外人丁○○聯絡，但丁○○均以「未授權
          、需請示」為由推拖，上訴人為此亦曾通知被上訴人將系爭貨物取回。
    （二）迨至第一審訴訟期間，審判長曉諭雙方和解，被上訴人之訴訟代理人劉清
          堯於八十七年十二月二日與上訴人在臺北市士林區○○○街○段一０八巷
          二弄九號一樓經清點退回貨品總價值新台幣（下同）三萬餘元，而上訴人
          應給付之貨款僅二萬一千三百六十八元，被上訴人之訴訟代理人丁○○遂
          表示同意，願將貨品取回，並再賠上訴人五千元，達成協議，當時亦有證
          人甲○○在場可證。
    （三）被上訴人之答辯狀自承「貨物泡水生鏽被上訴人無收回更換之責」等語，
          亦顯見被上訴人對於雙方經銷合約之解除及曾同意取回貨物之事實為自認
          。足見兩造已解除經銷合約，並通知被上訴人將貨品取回，亦經被上訴人
          同意，上訴人實無給付貨款之責。
乙、被上訴人方面：
  被上訴人未於言詞辯論期日到場，據其之前所為聲明或陳述如後：
  一、聲明：駁回上訴。
  二、陳述：
    （一）上訴人於八十六年八月、十月，向被上訴人訂購五金兩批，貨款共計二萬
          一千三百六十八元，詎迄今拒不清償，爰依法訴請給付貨款。
    （二）對上訴人抗辯之陳述：
        １、否認兩造間有獨家經銷之約定。亦否認上訴人所稱已於八十六年十二月
            通知解除經銷合約一事。
        ２、原審勸諭雙方和解，被上訴人固曾言及如貨物完好願意收回，但至現場
            檢視結果，貨物已泡水，被上訴人之法定代理人不同意收回貨品。且貨
            品損壞，實為上訴人未盡保管之責，被上訴人實無收回更換之義務。
    理  由
一、本件被上訴人未於言詞辯論期日到場，核無民事訴訟法第三百八十六條所列各款
    之情形，爰依上訴人聲請，由其一造辯論而為判決。
二、被上訴人起訴主張：上訴人於八十六年八月、十月向其訂購五金兩批，其已出貨
    ，惟上訴人迄未付款，爰依法訴請上訴人給付貨款等語。上訴人則以：兩造間獨
    家經銷之契約已於八十六年十二月間解除，且於八十七年十二月二日雙方洽談和
    解，被上訴人亦同意取回系爭貨物另賠償上訴人五千元，上訴人應無給付貨款之
    責云云，資為抗辯。
三、查被上訴人主張：上訴人於八十六年八月、十月向其訂購五金兩批，其已出貨，
    惟上訴人迄未付款之事實，業據提出簽收單二紙、出貨單三紙為證，且為上訴人
    所不爭執，自堪信為真實。
四、上訴人雖辯稱兩造間約定由上訴人獨家經銷貨品，因被上訴人違反該獨家經銷之
    約定，上訴人已於八十六年十二月間解除該經銷契約，且被上訴人之訴訟代理人
    丁○○於八十七年十二月二日亦同意取回上開貨物不請求貨款並另賠償上訴人五
    千元云云。惟查：
   （一） 民事訴訟上所謂自認，乃當事人對他造主張不利於己之事實，於訴訟上承
          認其真實之意。查被上訴人就上訴人前開不利於己之主張，自始至終均堅
          詞否認；且被上訴人書狀內所稱「貨物泡水生鏽被上訴人無收回更換之責
          」，核僅係表明不願收回貨物及放棄貨款之意，並非就上訴人所主張雙方
          經銷合約解除及曾同意取回貨物之事實為自認。上訴人所稱被上訴人就上
          開事實已自認云云，顯不足採。
   （二） 就上訴人主張已解除雙方契約而毋庸給付貨款一節，經查，依證人吳淑美
          之證言，縱能認兩造有獨家經銷之約定，惟上訴人就其主張被上訴人違反
          獨家經銷之約定，其已於八十六年十二月間合法解除契約之事實，迄未能
          舉證以實其說，自難憑採。從而其主張契約已解除而不負給付貨款義務云
          云，自非有理。
   （三） 至於上訴人所稱於一審審理時，因法院勸諭雙方和解，被上訴人之訴訟代
          理人丁○○於八十七年十二月二日畢庭後前往上訴人之倉庫清點貨物並同
          意取回系爭貨物，不再請求貨款並另賠償上訴人五千元一節，則為被上訴
          人否認，其訴訟代理人丁○○並稱之前固曾表示如貨物完好可以收回不請
          求貨款，但經實際檢視發現貨物已泡水，回稟老闆後老闆不同意收回貨物
          不請求貨款等語。按所謂訴訟代理人僅係受委任代本人為訴訟行為之人，
          其本無權於訴訟外就本人私法上之權利任為處分。查丁○○雖受被上訴人
          委任為訴訟代理人，亦僅有權為訴訟行為，而無權於訴訟外就被上訴人之
          貨款請求權任為處分，是丁○○縱曾表示同意取回貨物不再請求本件貨款
          而與上訴人和解，亦屬無權代理，被上訴人既不承認其行為，該行為對被
          上訴人即不生效力。從而上訴人謂被上訴人已同意取回貨物不付貨款云云
          ，應不足採。
五、綜上所述，上訴人所辯均無可取，從而被上訴人本於買賣關係請求上訴人給付貨
    款，為有理由，應予准許。原審判命上訴人如數給付，於法並無不合，上訴意旨
    指摘原判決不當，求予廢棄改判，為無理由，應駁回其上訴。
六、據上論結，本件上訴為無理由，依民事訴訟法第四百三十六條之一第三項、第四
    百四十九條第一項、第七十八條、第四百六十三條、第三百八十五條第一項前段
    ，判決如主文。
中      華      民      國    八十九    年      二      月      十六    日
                            臺灣士林地方法院民事第一庭
~B審判長法官  林恩山
~B法      官  傅文民
~B法      官  洪慕芳
右為正本係照原本作成。
本判決不得上訴。
中      華      民      國    八十九    年      二      月      十九    日
~B法院書記官  黃王雅寬


司法院資訊處製作；財團法人民間司法改革基金會備份。
